【裁判字號】    98,易,1996
【裁判日期】    980716
【裁判案由】    傷害
【裁判全文】
臺灣臺中地方法院刑事判決              98年度易字第1996號
公  訴  人  臺灣臺中地方法院檢察署檢察官
被      告  丙○○
上列被告因傷害案件，經檢察官提起公訴（九十七年度偵字第二
六○九○號），本院判決如下：
    主    文
丙○○傷害人之身體，處拘役伍拾日，如易科罰金，以新臺幣壹
仟元折算壹日。
    犯罪事實
一、丙○○於民國九十七年八月三十一日晚間十一時許，在臺中
    縣潭子鄉○○村○○路○段三二六巷五一號前，因與友人曾
    俊傑把玩象棋時，發生之聲響過大而遭當地之住戶甲○○制
    止，雙方便發生口角。詎丙○○一時心生不滿，竟基於傷害
    之犯意，徒手與甲○○扭打，並使甲○○頭部受到撞擊，致
    甲○○受有前額之開放性傷口、腹部鈍挫傷等傷害。
二、案經甲○○訴由台中縣警察局豐原分局報請臺灣臺中地方法
    院檢察署檢察官偵查起訴。
    理    由
一、證據能力部分：
(一)、按被告以外之人於偵查中向檢察官所為陳述，除顯有不可信
    之情況者外，得為證據，刑事訴訟法第一百五十九條之一第
    二項定有明文。因偵查中對被告以外之人（包括證人、鑑定
    人、告訴人、被害人及共同被告等）所為之偵查筆錄，或被
    告以外之人向檢察官所提之書面陳述，性質上均屬傳聞證據
    。惟現階段刑事訴訟法規定檢察官代表國家偵查犯罪、實施
    公訴，依法其有訊問被告、證人及鑑定人之權，證人、鑑定
    人且須具結，而實務運作時，檢察官偵查中向被告以外之人
    所取得之陳述，原則上均能遵守法律規定，不致違法取供，
    其可信度極高，職是，被告以外之人前於偵查中所為證述，
    除反對該項供述得具有證據能力之一方，已釋明「顯有不可
    信之情況」之理由外，不得遽指該證人於偵查中之陳述不具
    證據能力。本件證人曾俊傑、林樹生、董雪華及呂智勝於檢
    察官訊問時係以證人身分具結後始為陳述（見九十七年度偵
    字第二六○九○號卷第十一頁、第十二頁及第二十三頁），
    其未曾提及檢察官在偵查時有不法取供之情形，則其當時之
    供述即無顯不可信之情形，是其在偵訊時之證述內容，依刑
    事訴訟法第一百五十九條之一第二項之規定，自具有證據能
    力。
(二)、按被告以外之人於審判外之陳述，雖不符前四條（指刑事訴
    訟法第一百五十九條之一至第一百五十九條之四）之規定，
    而經當事人於審判程序同意作為證據，法院審酌該言詞陳述
    或書面陳述作成之情況，認為適當者，亦得為證據；又當事
    人、代理人或辯護人於法院調查證據時，知有第一百五十九
    條第一項不得為證據之情形，而未於言詞辯論終結前聲明異
    議，視為有前項之同意，刑事訴訟法第一百五十九條之五第
    一項、第二項定有明文。本件被告就檢察官所提出之其他證
    據之證據能力，均未於言詞辯論終結前聲明異議，自視為同
    意作為證據，本院審酌各該證據作成時之情況，亦認為適當
    ，自具有證據能力。
二、訊據被告丙○○固坦承有於上開時、地與告訴人甲○○發生
    衝突並互毆扭打之事實，惟矢口否認有造成甲○○頭部受傷
    之傷害犯行，辯稱：伊承認伊與告訴人有打起來，但不知道
    有無打到告訴人，是告訴人先挑釁說：「來打我啊」，伊受
    不了，便又衝過去與告訴人發生扭打，但伊是空手與告訴人
    互毆扭打，而甲○○是自己去撞到頭而受傷云云（見九十七
    年度偵字第二六○九○號卷第七頁、本院九十八年易字第一
    九九六號卷第十三頁）。惟查：被告上揭傷害之犯行，業據
    證人董雪華、林樹生、曾俊傑於警詢、偵查中指訴及告訴人
    甲○○於警詢、偵查中指訴及本院審理中證述在卷，並有財
    團法人佛教慈濟醫院台中分院九十七年九月一日開立之診斷
    證明書一張附卷可憑。又被告亦不否認當時確有與告訴人甲
    ○○發生衝突並互毆扭打，則告訴人頭部即因渠等互毆扭打
    導致受到撞擊而受傷，並非告訴人無端自傷，故被告辯稱係
    告訴人自己去撞到才受傷，伊並無傷害告訴人云云，顯係卸
    責之詞不足採信。被告傷害之犯行，事證已臻明確，堪以認
    定。
三、核被告所為，係犯刑法第二百七十七條第一項之傷害罪。爰
    審酌被告於夜深時分仍大肆喧嘩不知收斂致與告訴人發生口
    角衝突後竟徒手為上揭傷害犯行，其犯罪之動機、目的均屬
    可議，衡其所用手段尚非重大，告訴人所受傷勢非輕，及被
    告犯後未能與告訴人和解，致未能獲得寬恕等一切情狀，量
    處如主文所示之刑，並諭知易科罰金之折算標準，以示懲儆
    。
據上論斷，應依刑事訴訟法第二百九十九條第一項前段，刑法第
二百七十七條第一項、第四十一條第一項前段，刑法施行法第一
條之一第一項、第二項前段，判決如主文。
本案經檢察官乙○○到庭執行職務。
中    華    民    國    98    年    7     月    16    日
                  刑事第二庭  法  官  郭德進
上為正本係照原本作成。
如不服本判決應於收受判決後10日內向本院提出上訴書狀，並應
敘述具體理由；其未敘述上訴理由者，應於上訴期間屆滿後20日
內向本院補提理由書（均須按他造當事人之人數附繕本）「切勿
逕送上級法院」。
                              書記官  陳惠玲
中    華    民    國    98    年    7     月    16    日
附錄本案論罪科刑法條全文
刑法第二百七十七條（普通傷害罪）：
傷害人之身體或健康者，處三年以下有期徒刑、拘役或一千元以
下罰金。
犯前項之罪因而致人於死者，處無期徒刑或七年以上有期徒刑；
致重傷者，處三年以上十年以下有期徒刑。


司法院資訊處製作；財團法人民間司法改革基金會備份。
